【裁判字號】    97,易,1179
【裁判日期】    980630
【裁判案由】    竊盜
【裁判全文】
臺灣屏東地方法院刑事判決              97年度易字第1179號
公  訴  人  臺灣屏東地方法院檢察署檢察官
被      告  乙○○
輔  佐  人
即被告之母  丁○○
指定辯護人  王建宏律師
上列被告因竊盜案件，經檢察官提起公訴（97年度偵字第5596號
），本院判決如下：
    主  文
乙○○犯竊盜罪，共肆罪，均累犯，各處拘役貳拾日，如易科罰
金，均以新臺幣壹仟元折算壹日。應執行拘役陸拾日，如易科罰
金，以新臺幣壹仟元折算壹日。
    事  實
一、乙○○前因竊盜案件，經本院以95年度易字第513 號判決處
    有期徒刑10月確定，又因違反毒品危害防制條例案件，經本
    院以95年度簡字第1251號判決處有期徒刑3 月確定，上開2
    案經合併定應執行刑為有期徒刑1 年，於民國96年7 月9 日
    縮刑期滿執行完畢。詎仍不知戒慎行止，分別意圖為自己不
    法之所有，各基於竊盜之犯意，(一)於97年1 月29日20時10分
    許，在屏東縣潮州鎮○○街51號其租屋處2 樓，徒手竊取房
    東丙○○所有（由丙○○之子張智鈞使用）置於桌上之SONY
    ERICSSON廠牌黑色行動電話1 支（序號為000000000000000
    號，下稱A 行動電話，內含行動電話門號0000000000號之SI
    M 卡1 張）得逞。(二)於97年6 月5 日5 時許，在屏東縣潮州
    鎮○○路144 號「萬甲鄉檳榔攤」，趁店員己○○如廁攤位
    無人看管之際，徒手開啟抽屜竊取現金新臺幣（下同）1,00
    0 元得逞。(三)於97年6 月10日7 時許，在前揭「萬甲鄉檳榔
    攤」，趁店員己○○如廁攤位無人看管之際，以相同方法竊
    取現金2,000 元得逞。(四)於97年6 月8 日前（起訴書誤載為
    97年6 月中旬）某日23時許，在屏東縣潮州鎮○○路189 號
    「美美休閒廣場」，徒手竊取甲○○所有置於櫃臺之BENQ廠
    牌橘黑色行動電話1 支（序號為000000000000000 號，下稱
    B 行動電話，內含行動電話門號0000000000號之SIM 卡1 張
    ）得逞。嗣經警依前揭「萬甲鄉檳榔攤」之監視錄影畫面通
    知乙○○到案說明，經同行之其母丁○○提出前揭A 、B 行
    動電話各1 支扣案，循線查悉上情。
二、案經屏東縣政府警察局潮州分局報告臺灣屏東地方法院檢察
    署檢察官偵查起訴。
    理  由
一、證據能力部分：
  (一)按被告以外之人於審判外之言詞或書面陳述，除法律有規定
    者外，不得作為證據；惟被告以外之人於偵查中向檢察官所
    為之陳述，除顯有不可信之情況者外，得為證據，刑事訴訟
    法第159 條第1 項、第159 條之1 第2 項分別定有明文。查
    證人即被害人己○○於偵查中向檢察官所為之陳述，業經依
    法具結，並無證據可證明其供述有顯不可信之情況，其復於
    本院審理中出庭接受被告行使反對詰問權，自得為證據。
  (二)又被告以外之人於審判外之陳述，雖不符刑事訴訟法第159
    條之1 至第159 條之4 之規定，而經當事人於審判程序同意
    作為證據，法院審酌該言詞陳述或書面陳述作成時之情況，
    認為適當者，亦得為證據，當事人、代理人或辯護人於法院
    調查證據時，知有刑事訴訟法第159 條第1 項不得為證據之
    情形，而未於言詞辯論終結前聲明異議者，視為有前項之同
    意，同法第159 條之5 亦定有明文。查被害人丙○○、甲○○出具之贓物認領保管單，檢察官、被告及辯護人均不爭執
    其證據能力，於本院言詞辯論終結前亦均未聲明異議，本院
    審酌上開證據資料製作時並無違法取供及證明力明顯過低之
    瑕疵，以之作為證據應屬適當，揆諸前開規定，認前揭證據
    資料有證據能力，合先敘明。
二、認定犯罪事實之證據及理由：
    訊據被告固坦承曾2 次於前揭「萬甲鄉檳榔攤」分別竊取1,
    000 元、2,000 元之事實，惟矢口否認有何竊取A 、B 行動
    電話之情事，辯稱：2 支行動電話都是伊在垃圾堆撿到的云
    云，辯護人則為被告辯稱：由行動電話之通聯紀錄無法證明
    各該行動電話係被告於前揭時、地所竊取云云。經查：
  (一)上開犯罪事實(一)部分，業據被告於警詢及偵訊時自承：當時
    伊向張智鈞租屋，住在張智鈞樓上，97年1 月份時伊拿衣服
    下來洗，看見A 行動電話放在2 樓桌上，伊拿起後見該行動
    電話沒有螢幕，以為是壞掉的，就拿回伊住的房間等語（見
    警卷第2 頁、偵卷第18頁）而供認屬實，核與證人即被害人
    丙○○到庭結稱：被告是伊之房客，A 行動電話為伊所購買
    ，由伊子張智鈞使用，該行動電話原先放在伊住處2 樓之房
    間外面，於97年1 月29日20時10分許發現遭竊等語（見本院
    卷第70至71頁左面）大致相符，並有贓物認領保管單1 紙附
    卷可稽（見警卷第21頁）；而被告竊得A 行動電話後供己使
    用之事實，經證人戊○○到庭結稱：伊與被告係同事，伊之
    行動電話門號為0000000000號，伊曾於行動電話沒電時，向
    被告借行動電話換插伊之SIM 卡使用，被告有2 支行動電話
    ，其中1 支是黑色的SONY ERICSSON 行動電話等語（見本院
    卷第71至72頁左面），核諸A 行動電話於失竊後，曾於97年
    2 月1 日16時05分許內置證人戊○○所有之行動電話門號00
    00000000號SIM 卡發話1 通，隨即改置被告所有之行動電話
    門號0000000000號SIM 卡多次受話使用，迄至97年7 月10日
    由被告之母丁○○提出扣案之情，有A 行動電話之通聯調閱
    查詢單、行動電話門號0000000000號之通聯調閱查詢單各1
    份（見警卷第35至37頁）、行動電話門號0000000000號之登
    記人資料1 份（見本院卷第36頁）、扣押筆錄及扣押物品目
    錄表各1 份（見警卷第30至32頁）在卷可佐。被告事後翻異
    ，空言否認前供，所辯無非飾詞，不足採信，此部犯行堪予
    認定。
  (二)上開犯罪事實(二)、(三)部分，除經被告坦承不諱，核與證人即
    被害人己○○迭於偵訊及本院審理中結稱：被告並沒有開口
    向伊借錢，伊也未同意借被告錢，被告在「萬甲鄉檳榔攤」
    偷竊2 次，時間都是在97年6 月份的早上，第1 次被告在攤
    位上坐很久，伊要上廁所時就請被告稍微幫伊顧一下，待伊
    從廁所出來後不久，被告就走了，伊結帳時才發現失竊1,00
    0 元，但因監視錄影機壞掉，所以伊只能懷疑，第2 次失竊
    後，伊調閱監視錄影畫面，拍到被告自己伸手去開伊抽屜拿
    走2,000 元，伊問被告第1 次是不是被告偷的，被告有承認
    等語情節相符（見偵卷第23至24頁、本院卷第72頁），並有
    監視錄影擷取照片5 張（見警卷第27至29頁）在卷可稽，俱
    徵被告前揭不利於己之自白與事實相符，此部犯行同堪認定
    。
  (三)1.上開犯罪事實(四)部分，則經證人即被害人甲○○到庭結稱
      ：伊失竊之B 行動電話，門號為0000000000號，該行動電
      話是在伊兄所經營之「美美休閒廣場」失竊的，失竊那天
      店裡生意很好，伊將該行動電話放在櫃臺，因伊一直在使
      用該行動電話，故短時間內就發現該行動電話遺失了，伊
      於失竊當日就要伊女兒許雅琪去辦理掛失，因為門號是以
      許雅琪之名義申辦的，許雅琪應該在當日或翌日就去辦掛
      失了等語（見本院卷第84至85頁），另有贓物認領保管單
      1 紙附卷可稽（見警卷第12頁）；而行動電話門號000000
      0000號之SIM 卡於97年6 月8 日掛失後換卡復話之情，有
      該門號之用戶基本資料查詢及SIM 卡掛失補發日期資料各
      1 份在卷可佐（見本院卷第91至92頁），至B 行動電話於
      97年6 月12日至同月30日間改置被告所有之行動電話門號
      0000000000號SIM 卡多次發、受話使用，並曾於97年6 月
      18日改置被告所有之行動電話門號0000000000號SIM 卡受
      話使用，迄至97年7 月10日由被告之母丁○○提出扣案一
      事，除經被告於警詢時所自承（見警卷第2 頁），亦有B
      行動電話之通聯紀錄2 份（見本院卷第30至35頁）、行動
      電話門號0000000000號之通聯調閱查詢單1 份（見警卷第
      37頁）、前揭扣押筆錄及扣押物品目錄表各1 份（見警卷
      第30至32頁）存卷可證，是被告於97年6 月8 日前某日竊
      得B 行動電話後供己使用之事實，亦堪認定。
    2.辯護人雖謂：證人甲○○證述之B 行動電話失竊時間為97
      年6 月15日，惟被告於97年6 月12日即有使用B 行動電話
      之通聯紀錄，是無法以證人甲○○之證述作為認定被告竊
      盜犯行之依據云云，然證人甲○○固曾證稱：伊確定B 行
      動電話係在97年6 月15日失竊的等語（見本院卷第84頁）
      ，惟對其如何認定係該失竊日期一事，亦結稱：B 行動電
      話失竊時伊並未報案，後來伊在警察局領回B 行動電話時
      ，距離遺失時間已經好幾個月了，警察問伊遺失之時間，
      伊就說個大約的日期等語（見本院卷第84至85頁），是自
      難以證人甲○○因記憶模糊，致其所述B 行動電話之失竊
      日期與事實有數日之誤差，即遽認其之證述全無可採。
    3.況被告就其何時及如何取得B 行動電話一事，先於偵訊時
      辯稱：是97年1 月或2 月份在潮州運動公園撿到的（見偵
      卷第18頁），於本院審理時改稱：是在伊住處電線桿旁的
      垃圾堆旁邊撿到的（見本院卷第42頁左面、第70頁），後
      又辯稱：是在潮州的公園撿到的（見本院卷第102 頁）云
      云，其說詞反覆不一，且所述取得B 行動電話之時間竟早
      在B 行動電話失竊日期之4 、5 月以前，其所辯顯係飾卸
      之詞，委無可採。
  (四)綜上，本件事證明確，被告各次竊盜犯行均堪認定，應依法
    論科。
三、論罪科刑部分：
    核被告於犯罪事實(一)至(四)所為，均係犯刑法第320 條第1 項
    之竊盜罪。被告所犯上開4 罪，犯意各別，應予分論併罰。
    被告有如犯罪事實項下所載之前科紀錄，有臺灣高等法院被
    告前案紀錄表1 份附卷可稽，其於徒刑執行完畢後5 年內，
    故意再犯本案有期徒刑以上之4 罪，為累犯，均應依刑法第
    47條第1 項規定加重其刑。爰審酌被告有竊盜、毒品等前科
    ，有臺灣高等法院被告前案紀錄表1 份在卷可佐，素行非佳
    ，竟不知尊重他人之財產權而屢次徒手行竊，所為誠屬不該
    ，惟其情節尚非重大，且所竊得之行動電話業經發還予被害
    人丙○○、甲○○，有前揭贓物認領保管單各1 紙附卷可稽
    （見警卷第21、12頁），被告亦已將所竊取之現金共3,000
    元償還予被害人己○○，被害人己○○並當庭表示願原諒被
    告之情，有本院98年3 月12日審判筆錄可資佐參（見本院卷
    第72至73頁），暨其犯後未坦認全部犯行之犯後態度，兼衡
    其生活狀況、智識程度等一切情狀，分別量處如主文所示之
    刑，並定其執行刑及諭知拘役易科罰金之折算標準。
據上論斷，應依刑事訴訟法第299 條第1 項前段，刑法第320 條
第1 項、第47條第1 項、第41條第1 項前段、第51條第6 款，刑
法施行法第1 條之1 第1 項、第2 項前段，判決如主文。
本案經檢察官潘國威到庭執行職務。
中    華    民    國    98    年    6     月    30    日
                  刑事第三庭  審判長法  官  吳永宋
                                    法  官  趙家光
                                    法  官  李珮妤
以上正本證明與原本無異。
如不服本判決應於收受判決後10日內向本院提出上訴書狀，並應
敘述具體理由；其未敘述上訴理由者，應於上訴期間屆滿後20日
內向本院補提理由書（均須按他造當事人之人數附繕本）「切勿
逕送上級法院」。
中    華    民    國    98    年    6     月    30    日
                                    書記官  劉淑蓉
附錄本案論罪科刑法條：
中華民國刑法第320 條第1 項
意圖為自己或第三人不法之所有，而竊取他人之動產者，為竊盜
罪，處5 年以下有期徒刑、拘役或500 元以下罰金。


司法院資訊處製作；財團法人民間司法改革基金會備份。
